【裁判字號】    89,易,4105
【裁判日期】    891016
【裁判案由】    詐欺
【裁判全文】
臺灣高雄地方法院刑事判決                        八十九年度易字第四一五號
    公訴人  臺灣高雄地方法院檢察署檢察官
    被  告  乙○○
    被  告  丙○○
右列被告等因傷害等案件，經檢察官提起公訴（八十九年度偵字第一五二七二號），
本院判決如左：
    主  文
丙○○致令他人包製肉粽之花生、糯米、竹葉不堪用，足以生損害於他人，處罰金壹
仟貳佰元，如易服勞役以參佰元折算壹日。
丙○○其餘被訴傷害部分暨乙○○被訴傷害部分，均公訴不受理。
    事  實
一、丙○○與乙○○二人係朋友，民國八十九年三月間，乙○○向丙○○借款新臺幣
    （下同）六萬五千元，並約定半個月後清償，惟屆期乙○○屢經丙○○催討均未
    償還，丙○○乃於同年五月十九日下午十五時三十分，前往高雄市○○區○○街
    二０四之一號乙○○住處催討借款，雙方因而發生爭執，詎爭執中丙○○竟基於
    毀損物品之犯意，動手將甲○○所有委託其姊乙○○包製肉粽之花生、糯米、竹
    葉等材料翻倒在地，致令不堪用，足以生損害於洪明哲。
二、案經洪明哲訴由高雄市政府警察局新興分局移送臺灣高雄地方法院檢察署檢察官
    偵查起訴。
    理  由
甲、有罪部分
一、訊據被告丙○○坦承確於右揭時、地動手打翻包製肉粽之花生、糯米、竹葉等情
    ，核與告訴人洪明哲指述之情節大致相符，並經被告乙○○證述屬實，復有現場
    照片四幀附卷可稽，雖被告丙○○另辯稱：是被告乙○○自己答應不還我錢，要
    我自己要怎樣都起可以的云云，惟此既為被告乙○○否認，且該等物品係告訴人
    甲○○所有委託被告乙○○包製肉粽所用，衡諸常理，被告乙○○亦無可能同意
    被告丙○○將之打翻，是被告陳秀所辯自不足採信。本件事證明確，被告丙○○
    犯行洵堪認定，應依法論科。
二、查包製肉粽之花生、糯米、竹葉，一旦打翻在地，即被污損，縱使洗滌亦難回復
    乾淨原貌，堪予使用。是核被告丙○○所為，係犯刑法第三百五十四條之毀損物
    品罪。其接續毀損告訴人洪明哲所有前揭肉粽原料糯米、花生及竹葉，應係基於
    一毀損犯意下之接續犯行，為接續犯，應僅論以一罪。爰審酌被告丙○○因和被
    告乙○○就金錢借貸發生爭執始毀損他人之物，與無故任意為之尚屬有別之犯罪
    動機、情狀與犯罪手段，暨其生活狀況、品行、智識程度，併犯罪所生損害尚非
    重大等一切情狀，量處如主文所示之刑，並諭知易服勞役之折算標準，以示儆懲
    。
乙、不受理部分
一、公訴意旨略以：被告丙○○與被告乙○○二人係朋友，八十九年三月間，被告乙
    ○○向被告丙○○借款六萬五千元，並約定半個月後清償，惟屆期被告乙○○屢
    經被告丙○○催討均未償還，被告丙○○乃於同年五月十九日下午十五時三十分
    ，前往高雄市○○區○○街二０四之一號被告乙○○住處催討借款，雙方因而發
    生爭執，爭執中因被告陳秀欲持剪刀欲剪斷瓦斯管線，被告乙○○見狀，乃上前
    爭奪該剪刀，二人隨即分別基於傷害人身體健康之犯意，於拉扯間互以剪刀刺傷
    對方，致被告乙○○受有頭部外傷併臉部二處淺部裂傷、左手指撕裂傷、右手食
    指淺部裂傷、右手中指淺部裂傷等多處傷害；被告丙○○受有右前臂二處撕裂傷
    及擦傷、頸部挫傷疼痛等傷害，因認被告二人均涉有刑法第二百七十七條第一項
    之傷害罪嫌等語。
二、按告訴乃論之罪，告訴人於第一審辯論終結前得撤回其告訴，且告訴經撤回者，
    應諭知不受理之判決，刑事訴訟法第二百三十八條第一項、第三百零三條第三款
    分別定有明文。查本件告訴人丙○○告訴被告乙○○傷害案件、告訴人乙○○告
    訴被告丙○○傷害案件，公訴人認被告二人均係犯刑法第二百七十七條第一項之
    傷害罪，依同法第二百八十七條前段之規定，須告訴乃論，茲因告訴人丙○○、
    乙○○二人，已於八十九年十月十三日本院審理時當庭分別撤回其告訴（見本院
    八十九年十月十三日審判筆錄），揆諸首開規定及說明，本件被告二人涉犯刑法
    第二百七十七條第一項普通傷害罪部分，自應諭知不受理之判決。
據上論斷，應依刑事訴訟法第二百九十九條第一項前段、第三百零三條第三款，刑法
第三百五十四條、第四十二條第二項，罰金罰鍰提高標準條例第一條前段、第二條，
判決如主文。
本案經檢察官洪期榮到庭執行職務。
中      華      民      國    八十九    年      十      月     十六     日
                                  臺灣高雄地方法院刑事第七庭
                                      法  官    劉傑民
右正本證明與原本無異。
如不服本判決，應於判決送達後十日內，向本院提出上訴狀。
                                      書記官    林豐富
中    華    民    國      八十九      年      十      月      十七      日
附錄本案論罪科刑法條：
刑法第三百五十四條
毀棄、損壞前二條以外之他人之物或致令不堪用，足以生損害於公眾或他人者，處二
年以下有期徒刑、拘役或五百元以下罰金。


司法院資訊處製作；財團法人民間司法改革基金會備份。
